【裁判字號】    95,建,188
【裁判日期】    971112
【裁判案由】    損害賠償
【裁判全文】
臺灣臺北地方法院民事裁定               95年度建字第188號
原      告  丙○○
訴訟代理人  徐志明律師
            黃坤鍵律師
被      告  圓建設企業有限公司
法定代理人  甲○○
被      告  乙○○
上二人共同
訴訟代理人  洪貴律師
            洪偉勝律師
上列當事人間請求損害賠償事件，本院裁定如下：
    主  文
本件應再開言詞辯論，並指定97年12月8日下午3時20分，在本院
第28法庭行言詞辯論。兩造應於收受本裁定後，除補費部分，原
告應在七日內補繳，如未補繳，則駁回擴張之聲明外；兩造對於
附件內補正或說明以下事項，應在前開庭期前將訴狀繕本先行送
達對造。
中    華    民    國    97    年    11    月    12    日
                  民事第四庭    法  官  趙子榮
以上正本係照原本作成
本件不得抗告
中    華    民    國    97    年    11    月    12    日
                                書記官  謝榕芝
附件：
一、原告於96年1月11日擴張聲明請求被告連帶給付新臺幣126萬
    2640元（應徵裁判費1萬3573元），惟原起訴聲明為新臺幣
    125萬6065元（已繳裁判費1萬3474元），故原告應補繳裁判
    費新臺幣99元。
二、原告於95年12月間民事補充理由一狀內主張主張系爭土地合
    作興建房屋契約書之性質為「互易」性質（見本院卷第79頁
    ）？被告是否爭執？如被告爭執，則主張何種法律關係？
三、原告訴訟標的請求權之法律關係，究僅有如起訴狀所言之民
    法第227條不完全給付之法律關係？抑或包含物之瑕疵擔保
    責任之損害賠償請求權？觀原告同前書狀內，在請求權基礎
    中說明「... 因此就被告所興建之系爭房屋所產生之瑕疵，
    被告應依民法第398、354、359條負瑕疵擔保責任，另因該
    瑕疵可歸責被告，原告自得依民法第227條第2項規定請求不
    完全給付之損害賠償」（見本院卷第79頁、80頁）。關於物
    之瑕疵擔保責任，原告在起訴狀內並未言及，究與不完全給
    付之法律關係是競合主張、擇一主張或有先位、備位之關係
    ？被告對原告主張之意見為何？
四、原告主張不完全給付之法律關係，須以可歸責於被告造成之
    不完全給付為前提。惟查：
    (一)被告辯稱就附表一所示漏水A部分，因一樓東側外牆面完
      工時，與鄰房違建物緊貼致無作外牆表面飾材易造成漏水
      ，被告抗辯於興建時，因違建之建物緊貼，無從施作，不
      可歸責於伊，原告有何意見？有無其他可歸責被告之事證
      提出？
    (二)被告辯稱就附表一所示漏水C部分，尚非被告將陽台外推
      ，係原告自行將陽台外推所致，原告有何意見，有無足以
      證明係被告將陽台外推之事證提出？
    (三)被告就附表一所示漏水部分B、D、E、F、G、J、K、M、N
      、O 、P、Q、污水滿溢、消防管鏽蝕、接線箱鏽蝕均辯稱
      原告欠缺保管所致，且未通知被告，並逾瑕疵擔保之消滅
      時效：
      1.系爭房屋是何時交付予原告？如係法院判決移轉，在未
        交付予原告前，被告如何管領系爭房屋？有無支出管理
        費？因該房屋交付原告之日，如離完工之日有數年之久
        且係法院判決移轉，被告有無足以證明「交付時」，係
        在被告管領之下，該項管領，足以認為保持完工時之良
        好狀態，且無如附件一等瑕疵之相關證據提出？
      2.如果原告主張不完全給付，亦主張物之瑕疵擔保，則對
        於民法第365條之適用有何意見？


司法院資訊處製作；財團法人民間司法改革基金會備份。
